# 存货发出计价方法变更

提问人：cuisong_10 时间：2017-03-15 14:05:16
请问陈版，存货发出计价方法由先进先出法改为移动加权平均法，是否要进行追溯调整？对于新三板挂牌公司是否要进行公告？

回答人：chenyiwei
这也是会计政策变更，应履行会计政策变更的审议程序和信息披露要求。但在实务中，这类政策变更的累积影响数确定难度很大，所以一般采用未来适用法进行衔接处理。